【裁判字號】    89,交簡上,2
【裁判日期】    891006
【裁判案由】    過失傷害
【裁判全文】
臺灣花蓮地方法院刑事判決                          八十九年度交簡上字第二號
    上  訴  人
    即  被  告  甲○○
右上訴人即被告因過失傷害案件，不服臺灣花蓮地方法院花蓮簡易庭八十九年度玉交
簡字第三四號中華民國八十九年十月六日第一審判決（聲請簡易判決處刑偵查案號：
臺灣花蓮地方法院檢察署八十九年度偵字第二六七二號）提起上訴，本院判決如左：
    主  文
原判決撤銷。
甲○○因過失傷害人，處拘役貳拾日，如易科罰金，以參佰元折算壹日。緩刑參年。
    事  實
一、甲○○於民國八十九年三月十一日上午十一點左右，駕駛車牌號碼ＪＡ─八六三
    七號自用小客車，沿花蓮縣玉里鎮○○路由東往西方向行駛，剛好乙○○正騎乘
    車號ＡＱＺ─七九八號機車沿著花蓮縣玉里鎮○○路由南往北的方向行駛，二人
    在行經光復路與仁愛路無號誌的交岔口處時，本來都應該注意車輛行駛時的車前
    狀況，隨時採取必要的安全措施，也要注意車輛行經無號誌的交岔路口時，駕駛
    人應該減速慢行，作隨時停車的準備，交岔路口如果沒有劃分幹線道或支線道時
    ，左方車應暫停讓右方車先行等駕駛人的注意義務，而且當時是白天、柏油路面
    乾燥無缺陷，也沒有障礙物，視距良好，並沒有不能注意的情形，甲○○卻疏忽
    沒有注意到車前狀況及在該交岔路口要減速慢行，乙○○也疏忽沒注意要先暫停
    讓右方車輛先行，二車不慎在該交岔路口處相撞，使得乙○○人車倒地，乙○○
    因此受有右側尺骨遠端閉鎖性骨折，右前臂、上唇、下頷擦傷等傷害。而甲○○
    在肇事後即委請路口攤販以電話報警，並停留於現場在警員到場處理時自首肇事
    ，接受審判。
二、案經乙○○向花蓮縣警察局玉里分局提出告訴後移送臺灣花蓮地方法院檢察署檢
    察官偵查起訴。
    理  由
一、本案被告甲○○在本院審理中對於在上述的時間、地點因駕駛疏失發生車禍造成
    乙○○受傷的事實，都已明白承認，並經告訴人乙○○指述明確，還有卷內所附
    的道路交通事故調查報告表、現場照片及車損照片多張可以佐證，而乙○○因為
    這次的車禍事故受有右側尺骨遠端閉鎖性骨折，右前臂、上唇、下頷擦傷等傷害
    ，有診斷證明書一張附在卷內可憑。依照道路交通安全規則第九十四條第三項及
    第九十三條第一項第四款的規定，汽車行駛時，駕駛人應注意車前狀況，隨時採
    取必要的安全措施；行經無號誌的交岔路口時，均應減速慢行，作隨時停車的準
    備。被告開車經過肇事地點，自應依上述規定保持行車安全的注意義務駕駛車輛
    ，作隨時停車的準備，以免發生車禍，而且當時是白天、柏油路面乾燥無缺陷，
    也沒有障礙物，視距良好的情況，並沒有不能注意的情形，有前述的調查報告表
    為憑，被告竟然疏未注意，以致肇事，造成乙○○受傷的結果，被告的行為當然
    有過失，本件交通事故經送台灣省花東區車輛行車事故鑑定委員會鑑定的結果，
    也認為甲○○駕駛自小客車行經無號誌之交岔路口，未注意車前狀況，減速慢行
    ，為本件車禍的肇事次因，有該鑑定委員會花鑑字第八九０五八八號鑑定意見書
    附卷可資參酌，足認被告駕車肇事確實有過失，並且其過失行為是造成告訴人傷
    害結果的原因，二者間有相當因果關係。本件事證明確，被告因其過失行為而傷
    害人的犯罪行為應可認定。
二、被告的行為所觸犯的罪名是：刑法第二百八十四條第一項前段的過失傷害罪，原
    審據以論罪科刑，固非無見，但是沒有注意到被告在肇事後就請路旁攤販報警，
  而且留在現場等待警員到場處理，並接受偵訊審判等情，此有被告在警訊、偵查
    及本院審理時的說明，以及上述道路事故交通調查報告表一紙為據，符合自首的
    要件，應該依刑法第六十二條前段的規定，減輕其刑，也漏未斟酌本件車禍事故
    的發生，告訴人也有過失，被告的過失情節還比告訴人輕微等有利於被告的情狀
    ，就量處被告拘役四十日，稍嫌過重。被告上訴意旨，執此指摘原判決，為有理
    由，應由本院撤銷改判。本院在審酌被告過失的程度，造成的危害，已經與告訴
    人達成和解，告訴人乙○○也當庭表示不予追究的意願，以及犯罪後的態度等一
    切情狀後，量處如主文所記載的刑罰，並諭知易科罰金的折算標準。最後，在查
    閱了本院卷內的台灣高等法院被告全國前案紀錄表，可以知道被告在八十三年間
    因違反商業登記法案件，經台灣板橋地方法院判處有期徒刑四月確定後，已經在
    八十四年三月七日易科罰金執行完畢，而且執行完畢後，五年以內未曾受有期徒
    刑以上行之宣告，此可參閱附在卷內的台灣花蓮地方法院檢察署刑案資料查註紀
    錄表，相信經過這次的刑事訴訟程序之後，會記取教訓，而不會再次輕易觸法犯
    罪，本院因而認為對被告所宣告的刑罰，暫時不執行比較適當，所以一併宣告緩
    刑三年，讓被告有一個改過自新的機會。
據上論斷，應依刑事訴訟法第四百五十五條之一第三項、第三百六十九條第一項前段
、第二百九十九條第一項前段，刑法第二百八十四條第一項前段、第二十六條前段、
第四十一條、第七十四條第二款，罰金罰鍰提高標準條例第一條前段、第二條，判決
如主文。
本案經檢察官李子春到庭執行職務。
中     華     民     國     九十       年     一     月       十       日
                                臺灣花蓮地方法院刑事庭
                                    審判長  法  官
                                            法  官
                                            法  官
右正本證明與原本無異。
如對本判決不服，應於送達後十日內，向本院提出上訴狀。（應抄附繕本）告訴人或
被害人如對於本判決不服者，應具備理由請求檢察官上訴，其上訴期間之計算係以檢
察官收受判決正本之日期為準。
                                    法院書記官


司法院資訊處製作；財團法人民間司法改革基金會備份。
